Inventaris van de archieven van de drie Centrale Plattelands Jongeren Organisaties (3CPJO); Nederlandse Federatie van Plattelands Jongeren Organisaties (NFPJO), 1956-1987
Nationaal Archief, Den Haag
- SUPPLEMENT 2009., VII.
  - NAJK/JAV: Discussiestukken vrouwenoverleg, Corresp. vrouwenoverleg, Verg.stukken beroepskrachten-overleg, Corresp. beroepskrachtenoverleg, Corresp. project bedrijfsopvolgsters, Plannen, voorstellen ledenactiviteiten, 1999; 432
  - NAJK: Beleidsplannen/werkplannen, 2000; 433
  - NAJK: Vergaderstukken NAJK-bestuur januari t/m augustus, 2000; 434
  - NAJK: Vergaderstukken NAJK-bestuur september t/m december, ALV, 2000; 435
  - NAJK: Correspondentie NAJK-bestuur, 2000; 436
  - NAJK: Plannen, voorstellen, financiën NAJK-bestuur, Nieuwsbrief, correspondentie/vergaderstukken ALV, 2000; 437
  - NAJK: Vergaderstukken DB januari t/m juni, 2000; 438
  - NAJK: Vergaderstukken augustus t/m december, 2000; 439
  - NAJK: Correspondentie DB NAJK, 2000; 440
  - NAJK: Plannen, voorstellen, financiën DB NAJK, vergaderstukken Werkgroep EU, corresp. Werkgroep EU, CEJA, 2000; 441
  - NAJK: Correspondentie provincies, 2000; 442
  - NAJK: Medewerkersoverleg, inwerkmap beleidsmedewerker, corresp secretariaat, financiële administratie, corresp personeelszaken, plannen, voorstellen personeelszaken, Jaarthema, Winterprogrammaboek, 2000; 443
  - NAJK: Persberichten, corresp. Redactie Binder, projectaanvragen, correspondentie fondsenwerving, vergaderstukken beleidsoverleg, vergaderstukken managementoverleg, 2000; 444
  - NAJK: Bollenteelt na 2000, vergaderstukken OR, corresp. OR, plannen, voorstellen, financiën OR, 445
  - NAJK: Wg mest/varkenshouderij, Wg akkerbouw, Wg melkveehouderij/vleesvee, Wg grond, Wg Bedrijfsovername, 446
  - NAJK/JAV: Corresp. LNV, aangesloten org., corresp. Vrouwenoverleg, corresp. Dagindeling JAV, corresp. + stukken NAJK vrouwendag, 2000; 447
  - NAJK/JAV: Vergaderstukken Vrouwenoverleg, 2000; 448
  - NAJK/JAV: Corresp. Box in de schuur, corresp. + stukken Dagindeling, 2000; 449
  - NAJK/JAV: Subsidieaanvraag, corresp. Financiële bijdrage JAV afd., 2001; 450
  - NAJK/JAV: Stukken Pilotgroep Dagindeling Friesland en Limburg, 2001; 451
  - NAJK/JAV: Cursus Samenwonen en samenwerken, NAJK vrouwendag, corresp. Dagindeling, Toveren met de tijd, 2001; 452
  - NAJK/JAV: Corresp. Vrouwenoverleg, corresp. + stukken Dagindeling, 2002; 453
  - APJW: Vergaderstukken APJW bestuur, 2000; 454
  - APJW: Corresp. APJW bestuur, ALV APJW, stukken Beroepskrachtenoverleg, Nieuwsbrief, Inter Culturele activiteiten, 2000; 455
  - NAJK internationaal: Corresp. NAJK internationaal, Wg Internationaal Noord, Wg Internationaal West, Wg Internationaal Noord-Zuid, Corresp. Samenwerkingsverbanden, Congres, 2000; 456
  - PJN: Organisatie, vergaderstukken PJN bestuur, correspondentie PJN, ALV PJN, 2000; 457
  - APJW: Vergaderstukken APJW bestuur, 2001; 458
  - APJW: Corresp. VWS + prov. Secretariaten, VWS subsidieaanvraag, Corresp. APJW bestuur, Nieuwsbrief Utrecht, Beroepskrachtenoverleg, 2001; 459
  - APJW: Vergaderstukken APJW bestuur + ALV, 2002; 460
  - APJW: Corresp. APJW bestuur, Corresp. VWS, stukken Basisgroep, Nieuwsbrief, Beroepskrachtenoverleg, 2002; 461
  - PJN > PJS: Werkplannen, financieel verslag + begroting, Personeelszaken, Studiedagen, 2002; 462
  - PJS: Stukken Raad van Toezicht, stukken MT, stukken Agr. Team, corresp. PJS, 2002; 463
  - PJS: Beleidsplannen, fin. Verslag, Corresp. PJS, stukken Raad van Toezicht, financiële stukken, stukken Unit overleg, 2003; 464
  - PJS: Personeelszaken, stukken Raad van Toezicht, stukken PJS bestuur, stukken PR en Communicatieteam, Bestuurstafel, stukken Agrarisch Team, Nieuwe Wegen, 2004; 465
  - NAJK: Correspondentie VWS, prov. Secretariaten, 2001; 466
  - NAJK: Correspondentie Directie, Corresp. NAJK-bestuur, Nieuwsbrief, 2001; 467
  - NAJK: Vergaderstukken NAJK-bestuur, 2001; 468
  - NAJK: Vergaderstukken ALV en Raad van Toezicht, Vergaderstukken Voorzittersoverleg, 2001; 469
  - NAJK: Vergaderstukken DB NAJK jan t/m juni, 2001; 470
  - NAJK: Vergaderstukken DB NAJK aug t/m dec, 2001; 471
  - NAJK: Corresp. NAJK-bestuur, Vergaderstukken Voorzittersoverleg, Corresp. DB NAJK, Corresp. Financiën, 2001; 472
  - NAJK: Corresp. Cie POF, Kadercursussen, Startdagen, Personeelszaken, Jaarthema, Winterprogrammaboek, Persberichten + standpunten, 2001; 473
  - NAJK: Corresp. Binder, Corresp. Milieuproject, Corresp. JAPI, Stukken WG Akkerbouw, Vergaderstukken WG Bedrijfsovername, 2001; 474
  - NAJK: Personeelszaken diversen, Corresp. NAJK-bestuur/NAJK intern., 2002; 475
  - NAJK: Vergaderstukken NAJK-bestuur, 2002; 476
  - NAJK: Plannen, voorstellen, financiën NAJK-bestuur, Discussiestukken, Standpunten, Diversen, 2002; 477
  - NAJK: Vergaderstukken DB NAJK jan t/m juni, 2002; 478
  - NAJK: Vergaderstukken DB NAJK aug t/m dec, 2002; 479
  - NAJK: Corresp. DB NAJK, Plannen, voorstellen, financiën DB NAJK, 2002; 480
  - NAJK: Corresp. VWS, Relan, 2002; 481
  - NAJK: Vergaderstukken ALV/Raad van Toezicht, Organisatieontw. Kadercursus - Studiedagen - Diversen, 2002; 482
  - NAJK: Persberichten, Folders e.d., Corresp. Binder, Lendenwerving/Winterprogrammaboek, Sponsoraanvragen, Stukken WG BO, Stukken/corresp. Vrienden van het NAJK, 2002; 483
  - NAJK: Projectaanvragen/subsidieaanvragen, 2002; 484
  - NAJK: Personeelszaken, Vergaderstukken NAJK-bestuur jan t/m juni, 2003; 485
  - NAJK: Vergaderstukken NAJK-bestuur sept t/m dec, 2003; 486
  - NAJK: Corresp. NAJK-bestuur, Discussiestukken, Standpunten, Diversen, 2003; 487
  - NAJK: Vergaderstukken DB NAJK jan t/m mei, 2003; 488
  - NAJK: Vergaderstukken DB NAJK juni t/m dec, 2003; 489
  - NAJK: Correspondentie DB NAJK, Plannen, voorstellen, financiën, 2003; 490
  - NAJK: Jaarverslag, financieel verslag, 2003; 491
  - NAJK: Vergaderstukken ALV, Correspondentie ALV, Ledenwerving, Organisatieontw. diversen, Persberichten, Corresp. Binder, 2003; 492
  - NAJK: Publiciteit, Projectaanvragen, 2003; 493
  - NAJK: Subsidie, Sponsor, WG Bedrijfsovername, Vrienden van het NAJK, Stukken Agratisch Team, Jaarthema, 25-jarig jubileum NAJK, 2003; 494
  - NAJK: Stukken Jeugddebat, Corresp. Jeugddebat, Diversen Jeugddebat, 2003; 495
  - APJW: Observatieformulieren Diaserie: Ledigheid …, evaluatieformulieren plattelandsjongerenwerk 1984, Vergaderstukken APJW cie. Inhoud, 496
  - APJW: Correspondentie + vergaderstukken APJW methode, 1984; 497
  - APJW: evaluatieformulieren plattelandsjongerenwerk 1985, Correspondentie + vergaderstukken APJW methode, Vergaderstukken APJW cie. Inhoud, 498
  - APJW: evaluatieformulieren plattelandsjongerenwerk 1985, Corresp. + vergaderstukken APJW methode, Verslag Kaderweekend, Vergaderstukken APJW cie. Inhoud, 1986; 499
  - APJW: Vergaderstukken APJW cie. Inhoud, Correspondentie APJW Basisgroep, Vergaderstukken APJW Basisgroep, 1987; 500
  - APJW: Correspondentie APJW Methode, Vergaderstukken APJW Basisgroep, 1988; 501
  - APJW: Structuur 85+, Werkplannen, Jaarverslagen, Beleidsweekenden, Beleidsplannen, Toekomst APJW 2000, Overig, 1985-1996; 502
  - APJW: Werkplannen provinciale organisaties algemeen werk, Jaarverslagen provinciale organisaties algemeen werk, 1995; 503
  - APJW: Jaarverslag APJW en provinciale organisaties, Werkplannen provinciale organisaties algemeen werk, 1996; 504
  - APJW: Vergaderstukken Provinciaal Algemeen Werk Deltajongeren, Vergaderstukken Bestuur Algemeen Werk Plattelands Jongeren Gelderland, Stukken KPJ Brabant, 1996; 505
  - APJW: Vergaderstukken HB PJGU, Nieuwsbrief 3PJO, Uitn. 3PJO, Uitnodiging CPJ Drenthe, Stukken KPJ Limburg, Vergaderstukken J19NU Lelywolde, Stukken Euro Delta, 1996; 506
  - APJW: Nieuwsbrief Delta Jongeren, Uitnodiging Commissie Alg. Werk Delta Jongeren, Vergaderstukken BAW Plattelands Jongeren Gelderland, Projectaanvraag Geld bij VWS, Subsidieverdeling provinciale organisaties algemeen werk, Correspondentie LKO CPJ, 1997; 507
  - APJW: Vergaderstukken HB PJGU, Vergaderstukken J19NU Lelywolde, Vergaderstukken Euro Delta, 1997; 508
  - APJW: Jaarverslagen + werkplannen provinciale organisaties algemeen werk, 1997; 509
  - APJW: Vergaderstukken CPJ Gelderland, Vergaderstukken Euro Delta, Stukken Commissie algemeen werk, 1998; 510
  - APJW: Werkplannen + jaarverslagen IPS, provinciale organisaties, Correspondentie provinciale organisaties project Geld, 1998; 511
  - NAJK Internationaal: Uitgaande post jan t/m dec 1998 (nr 2622 t/m 2772), 512
  - NAJK Internationaal: Uitgaande post jan 1999 t/m dec 2000 (nr 2779 t/m 2985), 1999-2000; 513
  - NAJK Internationaal: Uitgaande post feb 2001 t/m dec 2002 (nr 3012 t/m 3121), 2001-2002; 514
  - NAJK Internationaal: Uitgaande post jan 2003 t/m dec 2003 (nr 3123 t/m 3188), 515
  - NAJK: Vergaderstukken NAJK-bestuur jan t/m mei 2004, 516
  - NAJK: Vergaderstukken NAJK-bestuur sept t/m dec 2004, correspondentie NAJK-bestuur, 517
  - NAJK: Discussiestukken NAJK-bestuur, standpunten NAJK-bestuur, vergaderstukken DB jan t/m april 2004, 518
  - NAJK: Vergaderstukken DB mei t/m september 2004, 519
  - NAJK: Vergaderstukken DB okt t/m dec 2004, corresponsentie DB, diversen DB, 520
  - NAJK: ALV, correspondentie ALV, ledenwerving, persberichten, publiciteit, 2004; 521
  - NAJK: Projecten, sponsoring, vergaderstukken WG Bedrijfsovername, corresp. diversen, werkgroepen, nat. Jeugdbedat, 2004; 522
  - NAJK: Evaluatieformulieren Jaarthema Onderhandelen 2003, 523
  - NAJK: Evaluatieformulieren Jaarthema Onderhandelen 2004, 524